臺灣高等法院臺中分院刑事裁定　
111年度聲字第1987號
聲  請  人  臺灣高等檢察署臺中檢察分署檢察官     
受  刑  人  黃曉琪



上列聲請人因受刑人數罪併罰有二裁判以上，聲請定其應執行之
刑（聲請案號：111年度執聲字第863號），本院裁定如下：
    主  文
黃曉琪因犯如附表所示各罪所處之刑，應執行有期徒刑拾柒年陸
月。
    理  由
一、聲請意旨略以：受刑人黃曉琪因違反毒品危害防制條例等數
    罪，先後判決確定如附表所示，數罪中雖有刑法第50條第1
    項但書所列情形，惟受刑人已請求檢察官聲請定應執行刑，
    有臺灣臺中地方檢察署民國111年6月10日刑法第50條第1項
    但書案件是否請求定刑調查表足稽，應依刑法第50條第2 項
　　、第53條、第51條第5款規定，定其應執行之刑，爰依刑事
    訴訟法第477條第1項聲請裁定等語。
二、裁判確定前犯數罪者，併合處罰之，但有刑法第50條第1項 
    但書之情形，經受刑人請求檢察官聲請定應執行刑者，依第
    51條規定定之；又數罪併罰，有二裁判以上者，依刑法第51
    條規定，定其應執行之刑；而數罪併罰，分別宣告其罪之刑
    ，宣告多數有期徒刑者，於各刑中之最長期以上，各刑合併
    之刑期以下，定其刑期，但不得逾30年，刑法第50條、第53
    條、第51條第5款分別定有明文。按數罪併罰之定應執行之
    刑，係出於刑罰經濟與責罰相當之考量，並非予以犯罪行為
    人或受刑人不當之利益，為一種特別的量刑過程，相較於刑
    法第57條所定科刑時應審酌之事項係對一般犯罪行為之裁量
    ，為定應執行刑之宣告，乃對犯罪行為人本身及所犯各罪之
    總檢視，除應考量行為人所犯數罪反應出之人格特性，並應
    權衡審酌行為人之責任與整體刑法目的及相關刑事政策，在
    量刑權之法律拘束性原則下，依刑法第51條第5款之規定，
    採限制加重原則，以宣告各刑中之最長期為下限，各刑合併
    之刑期為上限，但最長不得逾30年，資為量刑自由裁量權之
    外部性界限，並應受法秩序理念規範之比例原則、平等原則
    、責罰相當原則、重複評價禁止原則等自由裁量權之內部抽
    象價值要求界限之支配，以使輕重得宜，罰當其責，俾符合
    法律授與裁量權之目的，以區別數罪併罰與單純數罪之不同
    ，兼顧刑罰衡平原則（最高法院100年度台抗字第440 號裁
    定意旨參照）。又酌定執行刑，審酌各罪間關係時，宜綜合
    考量數罪侵害法益之異同、對侵害法益之加重效應及時間、
    空間之密接程度，各罪間之獨立程度較高者，宜酌定較高之
    執行刑，但仍宜注意維持輕重罪間刑罰體系之平衡。行為人
    所犯數罪係侵害不可替代性或不可回復性之個人法益者，宜
    酌定較高之執行刑。107年8月7日司法院院台廳刑一字第107
    0021860號函訂定並自即日生效之「刑事案件量刑及定執行
    刑參考要點」第24、25點規定可供參考。再者，刑事訴訟法
    第370條第2項、第3項，已針對第二審上訴案件之定應執行
    之刑，明定有不利益變更禁止原則之適用。而分屬不同案件
    之數罪併罰，倘數裁判宣告數罪之刑，曾經分別定其執行刑
    ，其後再依數罪併罰規定合併定其應執行刑，或一裁判宣告
    數罪之刑，曾經定其執行刑，再與其他裁判宣告之刑定其執
    行刑時，法理上均應同受此原則之拘束。亦即，上述另定之
    執行刑，其裁量所定之刑期，不得較重於原定執行刑之總和
    或原定執行刑加計宣告刑之總和。
三、經查，受刑人黃曉琪所犯如附表所示違反毒品危害防制條例
    等數罪，各處如附表所示之刑，均經確定在案。其中附表編
    號1至2所示2罪，曾經臺灣臺中地方法院（下稱臺中地院）
    以109年度聲字第4755號裁定定應執行有期徒刑10月確定；
    附表編號4至5所示2罪，曾經同法院以109年度訴字第49號判
    決判處罪刑，定應執行有期徒刑1年8月確定；附表編號6至8
    所示3罪，曾經同法院以108年度訴字第1848號等判決判處罪
    刑，定應執行有期徒刑3年6月，上訴後，經本院以109年度
    上訴字第1905號等判決駁回上訴確定；附表編號9至10所示2
    罪，曾經臺中地院以108年度訴字第2439號判決判處罪刑，
    上訴後，經本院以110年度上訴字第529號判決就附表編號9
    部分撤銷改判，其餘上訴駁回，並就上開2罪合併定應執行
    有期徒刑8年確定；附表編號11至13所示3罪，曾經臺中地院
    以108年度訴字第3131號判決判處罪刑，上訴後，經本院以1
    10年度上訴字第1330號判決撤銷改判，定應執行有期徒刑9
    年2月確定；附表編號14至15所示2罪，曾經臺灣苗栗地方法
    院以109年度訴字第141號判決判處罪刑，定應執行有期徒刑
    4年6月確定，有各該判決書、裁定及臺灣高等法院被告前案
    紀錄表在卷可稽。而受刑人所犯如附表編號1、3所示之罪，
    為得易科罰金、得易服社會勞動之罪，所犯如附表編號2所
    示之罪，為不得易科罰金、得易服社會勞動之罪，所犯如附
    表編號4至15所示之罪，為不得易科罰金、不得易服社會勞
    動之罪，然受刑人就如附表所示各罪已請求檢察官聲請定應
    執行刑，有受刑人111年6月10日「刑法第50條第1項但書案
    件是否請求定刑調查表」在卷可稽，依刑法第50條第2項規
    定，本件檢察官聲請定應執行刑之程序合法。且受刑人經本
    院函詢對本件聲請定應執行刑意見，給予陳述意見機會，其
    於111年10月11日收受本院函文後表示無意見等語，有本院
    函文、送達證書及陳述意見表在卷可參（本院卷第267-272
    頁)。爰審酌受刑人所犯如附表所示各罪，分別為施用第一
    級毒品罪（附表編號1）、施用第二級毒品罪（附表編號3、
    5）、持有第一級毒品純質淨重10公克以上罪（附表編號4、
    6-7）、持有第二級毒品純質淨重20公克以上罪（附表編號8
    ）、轉讓禁藥（附表編號2）、販賣第一級毒品罪（附表編
    號9、11-12）、販賣第二級毒品罪（附表編號10、13-15）
    ，均屬與毒品相關之犯罪，但行為態樣、危害程度各異，販
    賣第一、二級毒品時間，其中有6次係集中在108年6、7月間
    ，其餘犯罪時間為107年7月至108年7月間，且參諸附表所示
    各罪依其犯罪情節所量定之刑、曾定應執行刑所形成之刑期
    上限，及前揭所述之比例原則、責罰相當原則等自由裁量權
    之內部性界限等情，合併定其應執行之刑如主文所示。
四、據上論斷，依刑事訴訟法第477條第1項，刑法第50條第2項
    、第53條、第51條第5款，裁定如主文。　　　
中　　華　　民　　國　　111 　年　　10　　月　　31　　日
            刑事第十庭     審判長法　官   陳  宏  卿
　　　　　　　　　　　　　　　　 法　官   楊  陵  萍
                                 法　官   林  美  玲
以上正本證明與原本無異。
如不服本裁定，應於收受送達後5日內向本院提出抗告書狀（須
附繕本）。因疫情而遲誤不變期間，得向法院聲請回復原狀。

                                 書記官   趙  郁  涵
　　　　　　　　　　　　　　　　 
中　　華　　民　　國　　111 　年　　10　　月　　31　　日
        附表：受刑人黃曉琪定應執行刑案件一覽表
編      號  1 2 3 罪      名  毒品危害防制條例 (施用第一級毒品)　  藥事法(轉讓禁藥) 毒品危害防制條例 (施用第二級毒品) 宣  告  刑  有期徒刑5月 有期徒刑4月 （共2罪） 有期徒刑3月 犯 罪 日 期  107年9月28日 108年5月初某日、108年7月22日 107年7月9日 偵 查 機 關 年 度 案 號  臺中地檢107年度毒偵字第4924號 臺中地檢108年度偵字第20518號 臺中地檢107年度毒偵字第5188號 最後 事實審 法院 臺中地院 臺中地院 臺中高分院  案號 108年度訴字第1417號 108年度簡字第1447號 109年度上訴字第1201號  判決 日期 108年9月19日 108年11月25日 109年7月23日  確定 判決 法院      最高法院       臺中地院 臺中高分院  案號 109年度台上字第1232號 109年度簡上字第35號 109年度上訴字第1201號  判決確定日期 109年3月4日 109年7月2日 109年7月23日 是否為得易科罰金、易服社會勞動之案件  得聲請易科罰金 得聲請易服社會勞動 不得聲請易科罰金 得聲請易服社會勞動 得聲請易科罰金 得聲請易服社會勞動 備       註  臺中地檢109年度執字第4532號 臺中地檢109年度執字第11579號 臺中地檢109年度執字第14115號   附表編號1、2曾定應執行有期徒刑10月（臺中地檢110年度執更字第319號）   

編      號  4 5 6 罪      名  毒品危害防制條例 (持有第一級毒品純質淨重10公克以上) 毒品危害防制條例 (施用第二級毒品) 毒品危害防制條例 (持有第一級毒品純質淨重10公克以上) 宣  告  刑  有期徒刑1年3月 有期徒刑7月 有期徒刑2年6月 犯 罪 日 期  108年7月23日 108年7月23日 107年7月10日至同年月23日 偵 查 機 關 年 度 案 號  臺中地檢108年度毒偵字第4297號等 臺中地檢108年度毒偵字第4297號等 臺中地檢107年度偵字第21672號等 最後 事實審 法院 臺中地院 臺中地院 臺中高分院  案號 109年度訴字第49號 109年度訴字第49號 109年度上訴字第1905號  判決 日期 109年4月30日 109年4月30日 109年11月10日  確定 判決 法院      臺中地院       臺中地院 臺中高分院  案號 109年度訴字第49號 109年度訴字第49號 109年度上訴字第1905號  判決確定日期 109年12月16日 109年12月16日 110年2月17日 是否為得易科罰金、易服社會勞動之案件  不得聲請易科罰金 不得聲請易服社會勞動 不得聲請易科罰金 不得聲請易服社會勞動 不得聲請易科罰金 不得聲請易服社會勞動 備       註  臺中地檢110年度執字第1815號 臺中地檢110年度執字第1815號 臺中地檢110年度執字第3340號   附表編號4、5曾定應執行有期徒刑1年8月  附表編號6-8曾定應執行有期徒刑3年6月 

編      號  7 8 9 罪      名  毒品危害防制條例 (持有第一級毒品純質淨重10公克以上) 毒品危害防制條例(持有第二級毒品純質淨重20公克以上) 毒品危害防制條例 (販賣第一級毒品) 宣  告  刑  有期徒刑10月 有期徒刑1年10月 有期徒刑7年8月 犯 罪 日 期  107年7月12日至同年月23日 107年7月3日至同年月10日 107年7月23日 偵 查 機 關 年 度 案 號  臺中地檢107年度偵字第21672號等 臺中地檢107年度偵字第21672號等  臺中地檢108年度偵字第23572號 最後 事實審 法院 臺中高分院 臺中高分院 臺中高分院  案號 109年度上訴字第1905號 109年度上訴字第1905號 110年度上訴字第529號  判決 日期 109年11月10日 109年11月10日（聲請書誤載107年11月10日） 110年7月29日  確定 判決 法院 臺中高分院 臺中高分院 臺中高分院  案號 109年度上訴字第1905號 109年度上訴字第1905號 110年度上訴字第529號  判決確定日期 110年2月17日 110年2月17日 110年9月7日  是否為得易科罰金、易服社會勞動之案件  不得聲請易科罰金 不得聲請易服社會勞動 不得聲請易科罰金 不得聲請易服社會勞動 不得聲請易科罰金 不得聲請易服社會勞動 備       註  臺中地檢110年度執字第3340號 臺中地檢110年度執字第3340號 臺中地檢110年度執字第11298號   附表編號6-8曾定應執行有期徒刑3年6月  附表編號9-10曾定應執行有期徒刑8年 

編      號  10 11 12 罪      名  毒品危害防制條例 (販賣第二級毒品) 毒品危害防制條例 (販賣第一級毒品) 毒品危害防制條例 (販賣第一級毒品) 宣  告  刑  有期徒刑1年6月 有期徒刑8年5月 有期徒刑8年2月 犯 罪 日 期  108年7月8日 108年6月15日 108年6月16日 偵 查 機 關 年 度 案 號  臺中地檢108年度偵字第23572號 臺中地檢108年度偵字第30949、31817號  臺中地檢108年度偵字第30949、31817號  最後 事實審 法院 臺中高分院 臺中高分院 臺中高分院  案號 110年度上訴字第529號 110年度上訴字第1330號 110年度上訴字第1330號  判決 日期 110年7月29日 110年9月30日 110年9月30日  確定 判決 法院 臺中高分院 臺中高分院 臺中高分院  案號 110年度上訴字第529號 110年度上訴字第1330號 110年度上訴字第1330號  判決確定日期 110年9月7日 110年10月28日 110年10月28日  是否為得易科罰金、易服社會勞動之案件  不得聲請易科罰金 不得聲請易服社會勞動 不得聲請易科罰金 不得聲請易服社會勞動 不得聲請易科罰金 不得聲請易服社會勞動 備       註  臺中地檢110年度執字第11298號  臺中地檢110年度執字第12989號  臺中地檢110年度執字第12989號   附表編號9-10曾定應執行有期徒刑8年 附表編號11-13曾定應執行有期徒刑9年2月  

編      號  13 14 15 罪      名  毒品危害防制條例 (販賣第二級毒品) 毒品危害防制條例 (販賣第二級毒品) 毒品危害防制條例 (販賣第二級毒品) 宣  告  刑  有期徒刑4年 有期徒刑3年10月 有期徒刑3年8月 犯 罪 日 期  108年6月14日 108年7月11日 108年2月21日 偵 查 機 關 年 度 案 號  臺中地檢108年度偵字第30949、31817號  苗栗地檢109年度偵字第644號  苗栗地檢109年度偵字第644號  最後 事實審 法院 臺中高分院 苗栗地院 苗栗地院  案號 110年度上訴字第1330號 109年度訴字第141號 109年度訴字第141號  判決 日期 110年9月30日 110年8月31日 110年8月31日 確定 判決 法院 臺中高分院 苗栗地院 苗栗地院  案號 110年度上訴字第1330號 109年度訴字第141號 109年度訴字第141號  判決確定日期 110年10月28日 110年11月22日 110年11月22日  是否為得易科罰金、易服社會勞動之案件  不得聲請易科罰金 不得聲請易服社會勞動 不得聲請易科罰金 不得聲請易服社會勞動 不得聲請易科罰金 不得聲請易服社會勞動 備       註  臺中地檢110年度執字第12989號 臺中地檢111年度執助字第36號  臺中地檢111年度執助字第36號    附表編號11-13曾定應執行有期徒刑9年2月 附表編號14-15曾定應執行有期徒刑4年6月